【裁判字號】    89,易,3053
【裁判日期】    900305
【裁判案由】    妨害家庭
【裁判全文】
臺灣臺南地方法院刑事判決
    公  訴  人  臺灣台南地方法院檢察署檢察官
    被      告  乙○○
    被      告  丙○○
右列被告因妨害家庭案件，經檢察官提起公訴（八十九年度偵字第一０三九二號），
本院判決如左：
    主  文
乙○○有配偶而與人通姦，處有期徒刑陸月，如易科罰金，以參佰元折算壹日。
丙○○與有配偶之人相姦，處有期徒刑陸月，如易科罰金，以參佰元折算壹日。
    事  實
犯罪事實如起訴書所載。
    理  由
一、訊據被告乙○○、丙○○均否認有右揭通姦、相姦之事實，均辯稱：其等雖同住
    一屋，但分房間睡覺，從未發生性行為，至於其等衣物及用品放在一起，純係置
    物空間不足所致等語。
二、經查被告乙○○、丙○○通姦、相姦之事實，非但據告訴人甲○○指訴明確，且
    證人即告訴人甲○○與被告乙○○同生之子李綜力、李綜勝於九十年二月十九日
    本院審理時，均證稱：其等於八十九年七月間到媽媽那裏居住，與媽媽睡同一房
    間，而丙○○睡另一房間，其等曾於晚上起來上廁所時，看到媽媽到丙○○房間
    內，與丙○○睡在一起等語，有該日審判筆錄一份可參，證人李綜力、李綜勝既
    為被告乙○○之子，母子情深，而上開證詞內容又攸關被告乙○○名節至為重大
    ，其等應無故意虛構誣陷之理？所以，其等證詞應屬可信。雖證人即告訴人甲○○與被告乙○○同生之女李雅奇於該日審理時亦證稱：其未看過媽媽與丙○○睡
    在一起等語，但證人李雅奇於偵查時亦曾證稱：有時候媽媽也有去丙○○之房間
    睡覺，如果丙○○和媽媽一起睡的時候，其亦睡在一起，三人同睡一張床等語，
    有臺灣臺南地方法院檢察署八十九年九月二十六日偵查筆錄一份可參。證人李雅
    奇前後證詞不一，究以何者可採，本屬有疑，且縱其確未曾見過被告乙○○與被
    告丙○○同睡一起，亦僅係其未親眼見過而已，並不表示被告二人未曾同睡，故
    證人李雅奇於本院審理之證詞不得作為有利於被告乙○○、丙○○之證據。此外
    ，被告乙○○、丙○○既同住一屋，而其等衣物用品又置於同一處，警察人員於
    八十九年九月七日上午一時二十分前往渠等居住處所檢查時，被告丙○○僅穿著
    短褲，未穿著上衣，而被告乙○○亦僅穿著一件長櫬衫及內褲應門，有其等於八
    十九年九月七日之警訊筆錄及現埸照片十二張可參，衡諸常情，其等若無相當親
    密之不尋常關係，衣著當不致如此隨意。綜上所述，被告乙○○、丙○○間應曾
    有性行為，應屬無疑，故其等所辯，應不可採，其等犯行，應予認定。
三、核被告乙○○為有配偶之人，而與人通姦，所為係犯刑法第二百三十九前段之通
    姦罪。而被告丙○○與有配偶之人相姦，所為係犯同法第二百三十九條後段之相
    姦罪。爰審酌被告乙○○、丙○○犯罪之動機、目的、手段、所生危害、犯罪後
    均否認犯行，尚無悔意等一切情狀，各量處如主文所示之刑，並均諭知易科罰金
    之折算標準。
據上論斷，應依刑事訴訟法第二百九十九條第一項前段，刑法第二百三十九條、第四
十一條第一項前段，罰金罰鍰提高標準條例第一條前段、第二條，判決如主文。
中      華      民      國      九十      年      三      月     五     日
                                      臺灣臺南地方法院刑事第三庭
                                          法  官  彭  振  湘
右正本證明與原本無異。
如不服本判決，應於判決送達後十日內，向本院提出上訴狀（須附繕本）。
                                          書記官  汪  姿  秀
中      華      民      國      九十      年      三      月     五     日
附錄本案論罪科刑法條全文：
刑法第二百三十九條：
有配偶而與人通姦者，處一年以下有期徒刑，其相姦者，亦同。


司法院資訊處製作；財團法人民間司法改革基金會備份。
